臺灣高雄地方法院刑事判決　　　　　　　96年度訴字第2107號
公　訴　人　臺灣高雄地方法院檢察署檢察官
被　　　告　甲○○
　　　　　　　　　　（另案羈押於台灣高雄看守所）
上列被告因毒品危害防制條例案件，經檢察官提起公訴（96年度
毒偵字第3435號），被告於本院準備程序進行中，就被訴犯罪事
實為有罪之陳述，經本院告知簡式審判程序意旨，並聽取公訴人
及被告之意見後，本院合議庭裁定由受命法官獨任依簡式審判程
序審理，判決如下：
    主  文
甲○○施用第一級毒品，累犯，處有期徒刑壹年；又施用第二級
毒品，累犯，處有期徒刑伍月。吸食器參個均沒收。應執行有期
徒刑壹年肆月。吸食器參個均沒收。
    事  實
一、甲○○前於民國85年間因違反懲治盜匪條例等案件，經法院
    判處應執行有期徒刑8 年2 月確定，於89年10月19日縮短刑
    期假釋出獄，並交付保護管束，於93年10月12日保護管束期
    滿視為執行完畢。
二、甲○○前於93年間因施用毒品案件，經本院93年度毒聲字第
    2673號裁定送觀察勒戒後，認無繼續施用毒品之傾向，於94
    年1 月12日執行完畢釋放，並經檢察官以93年度毒偵字第78
    90號不起訴處分確定。猶不知悔改，於前開觀察勒戒執行完
    畢釋放後5 年內即96年2 月5 日21時許，在其友人位於高雄
    市前鎮漁港附近住處，將海洛因摻入香菸內，施用第一級毒
    品海洛因1 次，其施用完海洛因後，另再以將甲基安非他命
    放入玻璃球內以火燒烤吸食煙霧之方式施用第二級毒品甲基
    安非他命1 次。為警於96年2 月7 日15時許，在高雄市○鎮
    區○○路168 號前拘提到案，並扣得其所有，供其施用甲基
    安非他命所用之吸食器3 個等物。
三、案經澎湖縣警察局移送台灣高雄地方法院檢察署檢察官偵查
    起訴。
    理  由
壹、程序方面：按本件被告甲○○所犯係死刑、無期徒刑、最輕
    本刑為3 年以上有期徒刑以外之罪，其於準備程序就被訴事
    實為有罪之陳述，經本院告知簡式審判程序之旨，並聽取其
    與檢察官之意見後，本院認無不得或不宜改依簡式審判程序
    進行之情事，依刑事訴訟法第273 條之1 第1 項規定，裁定
    進行簡式審判程序，合先敘明。
貳、實體部分
一、訊據被告對於上揭犯罪事實均坦承不諱，本院復審酌：
  (一)經警將被告遭查獲時所採集之尿液送驗結果，係呈嗎啡及甲
    基安非他命陽性反應，此有昭信科技顧問股份有限公司96年
    3 月26日0000-000號濫用藥物尿液檢體檢驗報告1 份，又查
    ：
  (1)海洛因施用入人體後水解還原成嗎啡，再循嗎啡之代謝方式
    排出體外，業據行政院衛生署藥物食品檢驗局73藥檢壹字第
    030221號函說明綦詳，且依醫學臨床實驗及根據英國藥學會
    出版Isolation and Indentification of Drugs乙書第293
    頁載明：海洛因經注射入人體後，在體內迅速水解成6Monoa
    cety Imorphine，再緩緩繼續水解成嗎啡，然後再循嗎啡之
    代謝方式排出，同書第431 至432 頁並載有：嗎啡經注射入
    人體後，約百分之50以上於8 小時內自尿中排出，至24小時
    排出約百分之90，但48小時後仍有微量可檢出等語。
  (2)甲基安非他命經口服投與後，約百分之70於24小時內可自尿
    液中排出，而尿液內含甲基安非他命成分之檢出，與投與甲
    基安非他命的量、個人體質、檢驗儀器之精密度有關，通常
    採尿化驗是否呈陽性反應，應以投與後24小時內所採者為宜
    ，此有行政院衛生署藥物食品檢驗局（80）藥檢壹字第4529
    號函可查。
  (3)準此而論，被告為警查獲之尿液經送驗結果，係呈嗎啡及甲
    基安非他命陽性反應，顯見被告確有施用第一級毒品海洛因
    及第二級毒品甲基安非他命之犯行甚明。
  (二)綜上所述，被告前曾犯施用毒品，經觀察勒戒執行完畢釋放
    後之5 年內，再犯本件施用第一級毒品及第二級毒品之罪，
    其事證明確，犯行洵堪認定。
二、(一)查海洛因及甲基安非他命分別係毒品危害防制條例第2條
    第2 項第1 款及第2 款所明定之第一、二級毒品，本件被告
    前因施用毒品，經觀察勒戒執行完畢釋放後5 年內再為本件
    犯行，核其所為係犯毒品危害防制條例第10條第1 項之施用
    第一級毒品罪及同條例第10條第2 項之施用第二級毒品罪。
    被告持有第一、二級毒品之行為已為其施用之高度行為所吸
    收，不另論罪。(二)被告所犯上開2 罪，犯意各別，罪名不同
    ，應分論併罰之。又被告有前載之前科紀錄，此有被告前案
    紀錄表1 紙附卷可稽，茲於5 年以內再故意犯本件有期徒刑
    以上之罪，依刑法第47條第1 項之規定，論以累犯，並加重
    其刑。爰審酌被告前因施用毒品案件，經觀察勒戒期滿後，
    仍未戒絕毒品，再犯相同之罪，顯見其戒毒意志不堅，惟念
    其施用毒品乃自戕一己健康，尚未危害他人，且其犯後坦承
    犯行等一切情狀，各量處如主文所示之刑，並定應執行之刑
    。(三)至扣案之吸食器3 個，均係被告所有，供被告施用甲基
    安非他命所用之物，亦經被告供承在卷（見本院卷第25頁）
    ，應依刑法第38條第1 項第2 款宣告沒收之。
據上論斷，應依刑事訴訟法第299 條第1 項前段、第273 條之1
第1 項，毒品危害防制條例第10條第1 項、第2 項，刑法第47條
第1項、第38條第1 項第2 款、第51條第5 款，判決如主文。
本案經檢察官劉慕珊到庭執行職務。
中　　華　　民　　國　　96　　年　　5 　　月　　31　　日
                  刑事第七庭   法　官  張茹棻
以上正本證明與原本無異。
如不服本判決，應於判決送達後10日內，向本院提出上訴狀。
中　　華　　民　　國　　96　　年　　6 　　月　　1 　　日
                               書記官  陳惠玲
附錄本判決論罪法條全文：
毒品危害防制條例第10條：
  施用第一級毒品者，處6月以上5年以下有期徒刑。
  施用第二級毒品者，處3年以下有期徒刑。
